【裁判字號】    98,訴,3147
【裁判日期】    981117
【裁判案由】    偽造文書等
【裁判全文】
臺灣臺中地方法院刑事判決              98年度訴字第3147號
公  訴  人  臺灣臺中地方法院檢察署檢察官
被      告  己○○
上列被告因偽造文書等案件，經檢察官提起公訴（97年度偵字第
27111 、28787 號、98年度偵字第1762、2711、2739、3881、80
13號），被告於準備程序中業就被訴犯行為有罪之陳述，經本院
合議庭裁定由受命法官獨任行簡式審判程序，茲判決如下：
    主  文
己○○結夥三人以上犯竊盜罪，未遂，處有期徒刑肆月，如易科
罰金，以新台幣壹仟元折算壹日，如附表編號一至四號所示之物
均沒收。又共同意圖為自己不法之所有，使人所本人之物交付，
處有期徒刑參月，如易科罰金，以新台幣壹仟元折算壹日。又共
同行使偽造私文書，足以生損害於公眾及他人，處有期徒刑參月
，如易科罰金，以新台幣壹仟元折算壹日，如附表編號五所示信
用卡簽帳單「持卡人簽名」欄上之偽造「丁○○」署押壹枚沒收
。應執行有期徒刑捌月，如易科罰金，以新台幣壹仟元折算壹日
，如附表所示之物均沒收。
    事  實
一、己○○與丙○○、乙○○、甲○○（上揭丙○○、乙○○之
    部分業經本院判決有罪在案，至甲○○之部分另行審結）間
    ，基於意圖為自己不法所有之犯意聯絡及行為分擔，於民國
    97年10月3 日凌晨5 時45分許，在臺中市○○路○ 段與河南
    路口，見被害人戊○○因酒醉而將所駕駛之車號6157-TN 號
    自小客車停放該處，而與同車友人賴錦強在車內睡覺，車門
    雖上鎖但車窗留有縫隙未緊閉，丙○○等人遂將手伸入車窗
    打開車門鎖後，進入車內著手翻找財物，然未竊得財物而未
    遂。
二、己○○於97年10月11日凌晨某時許，接獲友人庚○○（所涉
    竊盜及偽造文書、詐欺取財等犯行均另行審結）撥打其使用
    之行動電話，告以有竊得丁○○之中國信託商業銀行股份有
    限公司（下稱中國信託銀行）信用卡1 張（卡號：00000000
    00000000號），因不會簽名，邀同己○○一起前往盜刷信用
    卡等語後，己○○即允其所請，而與庚○○共同基於意圖為
    自己不法所有之犯意聯絡，於同日凌晨某時許相約在臺北市
    ○○○路圓環附近碰面，而先後為下列犯行：
  (一)己○○、庚○○共同基於意圖為自己不法所有之犯意聯絡，
    於97年10月11日凌晨4 時17分許，前往特約商店「統一便利
    超商美吉店」（址設臺北縣三重市○○街81號1 樓），偽冒
    丁○○之名義購物，持上開信用卡刷卡消費新台幣（下同）
    12,044元，使該「統一便利超商美吉店」職員誤認係丁○○
    本人消費，陷於錯誤，交付所出售之香菸及盥洗用品1 批予
    己○○、庚○○，並使中國信託銀行誤認係信用卡真正持卡
    人丁○○所消費，陷於錯誤而墊付消費金額（此次消費之簽
    帳單未簽名）。
  (二)己○○、庚○○另基於意圖為自己不法所有、行使偽造私文
    書之犯意聯絡，於同日凌晨4 時36分許，前往「統一便利超
    商莊成店」（址設臺北縣新莊市○○路354 號），偽冒丁○○之名義刷卡購物，持上開信用卡刷卡消費6,473 元，渠等
    並推由己○○在簽帳單商店收執聯之「持卡人簽名」欄內，
    偽造「丁○○」署押1 枚，於偽造該紙私文書完成後，將簽
    帳單交付商家，表示業已收到貨物，並同意依據信用卡使用
    約定，依據簽帳單金額付款予發卡銀行，而行使偽造私文書
    ，使該店職員誤認係丁○○本人消費，陷於錯誤，交付所出
    售之香菸及盥洗用具1 批予己○○、庚○○，亦使中國信託
    銀行誤認係信用卡真正持卡人丁○○所消費，陷於錯誤而墊
    付消費金額，足生損害於該特約商店、中國信託銀行及丁○○本人。嗣因丁○○發現上開信用卡遭盜刷，乃報警偵辦後
    ，為警循線查悉上情。
三、案經臺北市政府警察局、臺中縣警察局移送暨臺北縣政府警
    察局樹林分局報告臺灣臺中地方法院檢察署檢察官偵查起訴
    。
    理    由
一、按被告以外之人於審判外之言詞或書面陳述，除法律有規定
    者外，不得作為證據。前項規定，於法院以簡式審判程序或
    簡易判決處刑者，不適用之，刑事訴訟法第159 條定有明文
    。查本案被告己○○涉犯偽造文書等案件，經檢察官提起公
    訴，被告己○○於準備程序中就其被訴犯行為有罪之陳述，
    經法官告知簡式審判程序之旨，並聽取公訴人、被告己○○
    之意見後，合議庭裁定就此部分改由受命法官獨任進行簡式
    審判程序，且無刑事訴訟法第159 條第1 項規定之適用，合
    先敘明（至下述引用之臺中縣市警察局刑事警察大隊刑案偵
    察卷宗（１）、（２）則分別簡稱為「警卷一」、「警卷二
    」、臺北市政府警察局刑案偵察卷宗（３）、（４）則分別
    簡稱為「警卷三」、「警卷四」）。
二、經查：
  (一)上揭事實欄一之部分，業經被告己○○於警詢、偵查中及本
    院審理中自白不諱，核與共犯丙○○、乙○○於警詢、偵查
    中及本院審理中之供述相符，且經被害人戊○○於警詢中指
    述綦詳，復有警方針對被害人戊○○遭竊案之蒐證照片7 幀
    （見警卷一第355 至359 頁）及被告己○○與共同被告丙○○、甲○○、乙○○等人持用之行動電話門號受通訊監察之
    通訊監察譯文表各1 份（見警卷一第298 至340 頁、警卷二
    第57至86、93頁、警卷三第182 至223 頁及警卷四第370 至
    411 、437 頁）、通聯調閱查詢單（見警卷三第245 、250
    頁、警卷四第446 、455 頁）、臺北市政府警察局刑事警察
    大隊搜索扣押筆錄暨扣押物品目錄表等證據及扣案被告丙○○所有於行竊時使用之手電筒1 支可資佐證，互核均相符。
  (二)上揭事實欄二之部分，業經被告己○○於警詢、偵查中及本
    院審理中自白不諱，核與共犯庚○○於警詢中就此部分所為
    之供述相符，且經被害人丁○○於警詢中指述綦詳，復有被
    告己○○與共同被告庚○○持用之行動電話門號受通訊監察
    之通訊監察譯文表各1 份（見警卷一第321 至333 、347 至
    349 頁、警卷三第205 至216 、225 至233 頁、警卷四第39
    3 至404 、413 至420 頁）、通聯調閱查詢單（見警卷三第
    250 、266 頁、警卷四第455 、452 頁）、被害人丁○○之
    信用卡遭盜刷明細及超商監視器翻拍照片1 幀（見警卷一第
    213 至214 頁）、信用卡簽帳單影本2 紙（見警卷四第45至
    46頁）等證據，互核均相符。
  (三)綜上卷證調查結果，足認被告己○○於本院審理中所為任意
    性自白，均核與事實相符，均堪採信。是本案事證明確，被
    告己○○所涉上開犯行，各堪認定，各應依法論科。
三、核被告己○○所為，係犯刑法第321 條第2 項、第1 項第4
    款之結夥三人以上竊盜未遂罪、同法第216 條、第210 條之
    行使偽造私文書罪及第339 條第1 項之詐欺取財罪。被告己○○就上揭事實欄一所載犯行，與共犯丙○○、乙○○、甲○○間，及其就上揭事實欄二所載犯行，與共犯庚○○間，
    各有犯意聯絡及行為分擔，各應論以共同正犯。被告己○○
    在「統一便利商店莊成店」刷卡消費時所為偽造署押之行為
    ，係偽造私文書之部分行為，不另論罪，又其該次偽造私文
    書後復加以行使，偽造之低度行為為行使之高度行為所吸收
    ，亦不另論罪。而被告己○○在「統一便利超商莊成店」盜
    刷被害人丁○○之中國信託銀行信用卡時，係以一行為觸犯
    行使偽造私文書罪與詐欺取財罪，為想像競合犯，應依刑法
    第55條規定從一重論以刑法第216 條、第210 條之行使偽造
    私文書罪。另其所犯上揭結夥三人以上竊盜犯行，雖已有共
    犯著手翻找財物，然未竊得任何財物，為未遂犯，得依刑法
    第25條第2 項規定，依正犯之刑減輕之。至被告己○○所犯
    1 件結夥三人以上竊盜未遂罪、1 件行使偽造私文書罪及1
    件詐欺取財罪間，犯罪個別，行為互殊，顯係基於個別犯意
    為之，應分論併罰。爰審酌被告己○○犯罪之動機、目的、
    手段、被害人所受財產上損害程度，暨斟酌品行、素行、犯
    罪後就其所為犯行業於本院審理中坦承不諱，犯罪後態度尚
    稱良好等一切情狀，分別量處如主文所示之刑。末按，依司
    法院釋字第662 號解釋：「中華民國九十四年二月二日修正
    公布之現行刑法第四十一條第二項，關於數罪併罰，數宣告
    刑均得易科罰金，而定應執行刑之刑逾六個月者，排除適用
    同條第一項得易科罰金之規定部分，與憲法第二十三條規定
    有違，並與本院釋字第三六六號解釋意旨不符，應自本解釋
    公布之日起失其效力。」故對於數罪併罰，數宣告刑均得易
    科罰金，而定應執行之刑超過6 個月之案件，依司法院釋字
    第366 號、662 號解釋意旨，仍得易科罰金。揆諸上開說明
    ，本院乃就被告己○○所受宣告刑，併諭知易科罰金之折算
    標準，並定其應執行之刑及諭知易科罰金之折算標準，以資
    懲儆。
四、按「共同正犯因相互間利用他人之行為，以遂行其犯意之實
    現，本於責任共同之原則，有關沒收部分，對於共犯間供犯
    罪所用之物，自均應為沒收之諭知（最高法院89年度台上字
    第6946號判決意旨參照）。查：
  (一)扣案共犯丙○○所有之手電筒1 支係供其共同犯上揭加重竊
    盜未遂犯行使用之物，而門號0000000000號SIM 卡1 枚是共
    犯丙○○自跳蚤市場購入後插入其所有之行動電話內，供其
    犯上揭加重竊盜未遂犯行與被告己○○相互聯絡犯罪使用之
    物；扣案被告己○○所有之NOKIA 廠牌行動電話1 支（不含
    門號0000000000號SIM 卡），係其所有於涉犯上揭加重竊盜
    未遂犯行與共犯丙○○相互聯絡犯罪使用之物；及共犯乙○○所有之行動電話1 支（不含門號0000000000號SIM 卡），
    雖未扣案，然該行動電話係共犯乙○○所有於涉犯上揭加重
    竊盜未遂犯行，與共犯丙○○相互聯絡犯罪使用之物，並無
    證據證明業已滅失等節，分別據被告己○○及共犯丙○○、
    乙○○陳述在卷，爰依刑法第38條第1 項第2 款規定，於被
    告己○○所犯加重竊盜未遂犯行主文項下併予宣告沒收之。
  (二)被告己○○偽造之信用卡簽單商店收執聯1 紙，業經交付「
    統一便利超商莊成店」收執以向銀行請款，已非屬被告己○○或共犯庚○○所有之物，自不得予以沒收，而僅就該簽帳
    單「持卡人簽名欄」上之偽造署押「丁○○」1 枚，不問屬
    於犯人與否，依刑法第219 條規定宣告沒收之。
  (三)至共犯庚○○僅係偶然在竊得被害人丁○○之中國信託銀行
    信用卡後，始以其使用之行動電話0000000000號與被告己○○聯絡碰面，難認該行動電話門號SIM 卡及所插入使用之行
    動電話等物，係共犯庚○○所有專供其與被告己○○共犯本
    案詐欺取財罪或行使偽造私文書罪使用之物，又非違禁物，
    是本院認為無併予宣告沒收之必要。
  (四)又，被告己○○所持用之門號0000000000號SIM 卡及所插入
    使用之行動電話1 支、共犯丙○○所持用之門號0000000000
    號SIM 卡及所插入使用之行動電話1 支及共犯甲○○所持用
    之門號0000000000號SIM 卡及所插入使用之行動電話1 支等
    物，均非渠等所有用以供本案犯罪時與共犯相互聯絡所用之
    物，此據渠等分於警詢或本院審理中陳述在卷，並有通聯調
    閱查詢單附卷可參（見警卷四第445 至446 、450 頁），本
    院亦不得併予宣告沒收。
  (五)另，扣案被告己○○持用之門號0000000000號SIM 卡1 枚係
    案外人朱恩加申請取得之物、共犯甲○○持用之門號000000
    0000號SIM 卡1 枚係案外人曾勇傑申請取得之物、共犯乙○○持用之門號0000000000號SIM 卡1 枚係案外人詹佳芸申請
    取得之物，此有通聯調閱查詢單3 份在卷可參（見警卷四第
    4 48、449 、455 頁），是以上開門號SIM 卡均非本案被告
    己○○或共犯所有之物，亦無證據足資認定各該門號SIM 卡
    申請人知情，是以，本院就上開SIM 卡部分均不得併予諭知
    沒收。
五、至於上揭事實欄一關於同案被告甲○○所涉加重竊盜犯行之
    部分，及上揭事實欄二關於被告庚○○所涉竊盜、行使偽造
    私文書、詐欺取財等犯行之部分，均另行審結。
據上論斷，應依刑事訴訟法第273 條之1 第1 項、第299 條第1
項前段，刑法第28條、第216 條、第210 條、第321 條第1 項第
4 款、第2 項、第339 條第1 項、第41條第1 項前段、第51條第
5 款、第38條第1 項第2 款，刑法施行法第1 條之1 第1 項、第
2 項前段，判決如主文。
本案經檢察官張容姍到庭執行職務。
中    華    民    國    98    年    11    月    17    日
                  刑事第十八庭    法  官  胡芷瑜
以上正本證明與原本無異。
如不服本判決，應於收受送達後10日內向本院提出上訴書狀，並
應敘述具體理由；其未敘述上訴理由者，應於上訴期間屆滿後20
日內向本院補提理由書（均須按他造當事人之人數附繕本）「切
勿逕送上級法院」。
                                  書記官  沈慧玲
中    華    民    國    98    年    11    月    17    日
附錄論罪科刑法條全文
刑法第321條（加重竊盜罪）
犯竊盜罪而有左列情形之一者，處6 月以上、5 年以下有期徒刑
：
一、於夜間侵入住宅或有人居住之建築物、船艦或隱匿其內而犯
    之者。
二、毀越門扇、牆垣或其他安全設備而犯之者。
三、攜帶兇器而犯之者。
四、結夥三人以上而犯之者。
五、乘火災、水災或其他災害之際而犯之者。
六、在車站或埠頭而犯之者。
前項之未遂犯罰之。
中華民國刑法第216條
（行使偽造變造或登載不實之文書罪）
行使第 210 條至第 215 條之文書者，依偽造、變造文書或登載
不實事項或使登載不實事項之規定處斷。
中華民國刑法第210條
（偽造變造私文書罪）
偽造、變造私文書，足以生損害於公眾或他人者，處 5 年以下
有期徒刑。
中華民國刑法第339條
（普通詐欺罪）
意圖為自己或第三人不法之所有，以詐術使人將本人或第三人之
物交付者，處 5 年以下有期徒刑、拘役或科或併科 1 千元以下
罰金。
以前項方法得財產上不法之利益或使第三人得之者，亦同。
前二項之未遂犯罰之。
附表：沒收物明細
┌──┬───┬───────────┬──────────┐
│編號│所有人│應沒收物名稱及數量    │使用該沒收物之犯行  │
├──┼───┼───────────┼──────────┤
│1   │丙○○│手電筒1支             │共犯上揭事實欄一所載│
│    │      │                      │犯行                │
├──┼───┼───────────┼──────────┤
│2   │丙○○│門號0000000000號SIM 卡│同上                │
│    │      │及所插入使用之行動電話│                    │
│    │      │1 支                  │                    │
├──┼───┼───────────┼──────────┤
│3   │己○○│NOKIA 廠牌行動電話1支 │同上                │
│    │      │（不含門號0000000000號│                    │
│    │      │SIM 卡）              │                    │
├──┼───┼───────────┼──────────┤
│4   │乙○○│行動電話1 支（不含門號│同上                │
│    │      │0000000000號SIM 卡）  │                    │
├──┼───┼───────────┼──────────┤
│5   │己○○│在「統一便利超商莊成店│上揭事實欄二(二)所載犯│
│    │所簽  │」消費之信用卡簽帳單「│行。                │
│    │      │持卡人簽名欄」上之偽造│                    │
│    │      │「丁○○」署押1枚     │                    │
└──┴───┴───────────┴──────────┘


司法院資訊處製作；財團法人民間司法改革基金會備份。
